【裁判字號】    97,上訴,2305
【裁判日期】    971119
【裁判案由】    偽造文書等
【裁判全文】
臺灣高等法院臺中分院刑事判決        97年度上訴字第2305號
上  訴  人  臺灣臺中地方法院檢察署檢察官
被      告  甲○○
上列上訴人因被告偽造文書等案件，不服臺灣臺中地方法院97年
度訴字第2343號中華民國97年8月1日第一審判決（起訴案號：臺
灣臺中地方法院檢察署96年度偵字第27216號)，提起上訴，本院
判決如下：
    主    文
原判決撤銷。
甲○○犯行使偽造私文書罪，處有期徒刑肆月，如易科罰金，以
新臺幣壹仟元折算壹日；96年10月12日車牌5992－EX號自用小客
車之汽（機）車過戶登記書之原車主簽章欄上偽造之「丙○○」
印文壹枚、偽刻之「丙○○」印章壹顆，均沒收。又犯使公務員
登載不實罪，處有期徒刑參月，如易科罰金，以新臺幣壹仟元折
算壹日。應執行有期徒刑陸月，如易科罰金，以新臺幣壹仟元折
算壹日；96年10月12日車牌5992－EX號自用小客車之汽（機）車
過戶登記書之原車主簽章欄上偽造之「丙○○」印文壹枚、偽刻
之「丙○○」印章壹顆，均沒收。
    犯罪事實
本院認定之犯罪事實與原審判決書之記載相同，玆引用之（如附
件）。
    理    由
一、引用如附件原審判決書所記載除量刑以外之理由及證據。
二、原審就被告甲○○之犯行，審酌其已與告訴人丙○○達成和
    解，犯後態度尚稱良好，予以從輕量刑，固非無見。惟被告
    於97年7月22日和解成立後，竟自同年8月起，即拒不依約履
    行，業據告訴人陳明在卷，顯見被告確無履行賠償債務之誠
    意，則其犯後態度既有轉變，原審所量處之刑，自嫌過輕，
    是檢察官上訴意旨認被告拒絕依約賠償，顯無悔意，指摘原
    審判決有量刑過輕之不當，即有理由，且原判決亦有漏未記
    載定應執行刑所適用法律即刑法第51條第 5款之違誤，自應
    由本院將原判決撤銷改判。爰審酌被告已有多次犯罪前科之
    素行（見臺灣高等法院被告前案紀錄表），竟貪圖不法利益
    ，將其向告訴人所借用之自用小客車占為己有，並冒用告訴
    人名義將該車輛登記至其名下後，再將該車轉而登記至不知
    情之第三人名下，破壞監理機關對於車籍資料管理之正確性
    及損害告訴人之利益甚巨，其犯罪手段雖屬平和且犯後坦認
    犯行，惟與告訴人達成和解後，竟不依約履行，難認具有悔
    悟之真誠等一切情狀，分別量處如主文第 2項所示之刑，並
    定應執行之刑及諭知易科罰金之折算標準，以示懲儆。
三、據上論斷，應依刑事訴訟法369條第 1項前段、第373條、第
    364條、第299條第1項前段，刑法第335條第1項、第216條、
    第210條、第214條、第55條、第41條第1項前段、第51條第5
    款、第219條，刑法施行法第1條之1，判決如主文。
本案經檢察官乙○○到庭執行職務。
中    華    民    國    97    年    11    月    19    日
            刑事第六庭    審判長法  官  李  文  雄
                                法  官  林  靜  芬
                                法  官  張  恩  賜
以上正本證明與原本無異。
行使偽造私文書部分如不服本判決應於收受本判決後10日內向本
院提出上訴書狀，其未敘述上訴理由者，並得於提起上訴後10日
內向本院補提理由書狀（均須按他造當事人之人數附繕本）「切
勿逕送上級法院」。
使公務員登載不實部分不得上訴。
                                書記官  陳  如  慧
中    華    民    國    97    年    11    月    19    日


司法院資訊處製作；財團法人民間司法改革基金會備份。
